臺灣基隆地方法院刑事判決　
111年度交易字第158號
公  訴  人  臺灣基隆地方檢察署檢察官
被      告  楊書維


上列被告因公共危險案件，經檢察官提起公訴（111年度偵字第4
956號），本院判決如下：
    主  文
甲○○犯刑法第185條之3第1項第1款之罪，處有期徒刑陸月，併科
罰金新臺幣陸萬元，徒刑如易科罰金，罰金如易服勞役，均以新
臺幣壹仟元折算壹日。
    事  實
一、甲○○明知服用酒類過量會導致反應遲鈍、注意力減低之結果
    ，此時若駕駛動力交通工具行駛於道路上，肇事之機率及危
    險性均遠較正常人為高，仍於民國111年6月10日深夜起至6
    月11日凌晨2時許止，在其新北市○○區○○里0鄰○○○00號住處
    ，飲用啤酒及威士忌酒，然未待體內酒精退卻，即於同（11
    ）日中午12時40分許，基於不能安全駕駛動力交通工具之犯
    意，騎乘車牌號碼000-000號普通重型機車外出，嗣於同日
    中午12時49分，行經新北市○○區○○路000號前時，因酒醉而
    擦撞李泓毅駕駛之車牌號碼000-0000號自用小客車（無人受
    傷），警方獲報到場處理事故，並對其實施吐氣酒精濃度測
    試，測得其吐氣中所含酒精濃度達每公升1.16毫克，始查知
    上情。
二、案經新北市政府警察局金山分局報告臺灣基隆地方檢察署檢
    察官偵查起訴。
    理  由
壹、證據能力
  　本判決以下所引用之證據，公訴人、被告甲○○於本案言詞辯
    論終結前，均未爭執其證據能力，本院審酌該等證據作成或
    取得之狀況，並無非法或不當取證之情事，且無顯不可信之
    情況，復經本院於審判期日就上開證據依法進行調查、辯論
    ，自均具有證據能力。
貳、實體事項
一、上揭事實，業據被告於偵查中、審理時坦承不諱，並據證人
    李泓毅於警詢時證述屬實，有道路交通事故當事人酒精測定
    紀錄表（吐氣酒精濃度達每公升1.16毫克）、財團法人工業
    技術研究院呼氣酒精測試器檢定合格證書、新北市政府警察
    局吐氣酒精濃度檢測程序暨拒測法律效果確認單、新北市政
    府警察局舉發違反道路交通管理事件通知單、道路交通事故
    現場圖、道路交通事故調查紀錄表、新北市政府警察局道路
    交通事故當事人登記聯單、道路監理電子閘門系統查詢之資
    料、車輛詳細資料報表、現場及車損照片等件在卷可參（見
    偵卷第43頁、第51頁、第55頁、第63頁、第67頁、第117至1
    37頁），足見被告上揭自白與事實相符，堪以採信。本案事
    證明確，被告犯行洵堪認定，應依法論科。
二、論罪科刑
㈠、核被告所為，係犯刑法第185條之3第1項第1款之罪。
㈡、爰審酌被告明知服用酒類對人之意識能力具有不良影響，是
    酒後駕車對一般往來之公眾及駕駛人自身皆具有高度危險性
    ，仍漠視自己安危及罔顧公眾安全駕駛上路，並實際發生車
    禍，幸未造成他人之身體損傷；且其業曾數次酒駕經法院論
    罪科刑，有臺灣高等法院被告前案紀錄表附卷可稽，卻不思
    惕勵，自應予相當之刑罰處遇始能矯治其性情；兼衡其自始
    坦承犯行，並主動與車禍之對造達成和解，復於案發後持續
    至醫院接受戒除酒癮治療之犯後態度（有和解書、醫療單據
    在卷可考）、駕駛之交通工具係普通重型機車、行駛之道路
    為一般道路、呼氣酒精濃度之超標程度；暨考量其於審理中
    自述學歷為大學畢業，工作為安裝空調，月收入新臺幣4萬
    多元，已婚，有2名未成年子女，家庭經濟狀況勉持，單以
    其配偶之收入無法獨力養家活口等一切情狀，量處如主文所
    示之刑，並諭知徒刑易科罰金及罰金易服勞役之折算標準，
    以資懲儆。
據上論斷，應依刑事訴訟法第284條之1、第299條第1項前段，判
決如主文。
本案經檢察官唐先恆提起公訴，檢察官李國瑋到庭執行職務。
中　　華　　民　　國　　111 　年　　9 　　月　　28　　日
                  刑事第六庭    法　官　施又傑
以上正本證明與原本無異。
如不服本判決應於收受送達後20日內向本院提出上訴書狀，並應
敘述具體理由；其未敘述上訴理由者，應於上訴期間屆滿後20日
內向本院補提理由書（均須按他造當事人之人數附繕）「切勿逕
送上級法院」。
中　　華　　民　　國　　111 　年　　9 　　月　　28　　日
                                書記官　連珮涵
附錄本案論罪科刑法條全文：
中華民國刑法第185條之3
駕駛動力交通工具而有下列情形之一者，處3年以下有期徒刑，
得併科30萬元以下罰金：
一、吐氣所含酒精濃度達每公升零點二五毫克或血液中酒精濃度
    達百分之零點零五以上。
二、有前款以外之其他情事足認服用酒類或其他相類之物，致不
    能安全駕駛。
三、服用毒品、麻醉藥品或其他相類之物，致不能安全駕駛。
因而致人於死者，處3年以上10年以下有期徒刑，得併科2百萬元
以下罰金；致重傷者，處1年以上7年以下有期徒刑，得併科1百
萬元以下罰金。
曾犯本條或陸海空軍刑法第54條之罪，經有罪判決確定或經緩起
訴處分確定，於十年內再犯第1項之罪因而致人於死者，處無期
徒刑或5年以上有期徒刑，得併科3百萬元以下罰金；致重傷者，
處3年以上10年以下有期徒刑，得併科2百萬元以下罰金。